臺灣桃園地方法院刑事判決　　　　　　　　95年度易字第90號
公　訴　人　台灣桃園地方法院檢察署檢察官
被　　　告　乙○○
指定辯護人　本院公設辯護人　丙○○
上列被告因竊盜案件，經檢察官提起公訴（94年度偵字第19819
、20824 、21221 、21556 號）及移送併辦（95年度偵字第2960
號），嗣經本院訊問被告後，被告自白犯罪，檢察官聲請協商判
決，經本院合議庭裁定由受命法官改依簡式審判程序後為協商判
決，本院判決如下：
    主  文
乙○○連續結夥三人以上、攜帶兇器竊盜，累犯，處有期徒刑壹
年，減為有期徒刑陸月，如易科罰金，以銀元佰元即新台幣玖
佰元折算壹日。
    事實及理由
一、犯罪事實：被告乙○○前曾於民國89年間違反毒品危害防制
    條例案件，經本院以89年度桃簡字第515 號判決判處有期徒
    刑5 月確定；於90年間復因違反毒品危害防制條例案件，經
    本院以90年度易字第468 號判決判處有期徒刑7 月確定；上
    開2 罪接續執行，於90年10月4 日入監執行，於91年9 月9
    日縮刑期滿執行完畢（構成累犯）。詎仍不知悔改，基於竊
    盜之概括犯意：
（一）乙○○於94年10月22日凌晨3 時許，夥同成年男子甲○○
      （另經本院判決確定）、己○○、李國中（檢察官另案偵
      辦中）基於意圖為自己不法所有之犯意聯絡，結夥3 人以
      上，前往位於桃園縣觀音鄉保障村5 鄰之桃園縣觀音鄉公
      所清潔隊垃圾場，由乙○○選定車牌號碼379-GY號曳引車
      為目標並在現場把風，由己○○、李國中持客觀上足以傷
      害人之生命、身體可供兇器使用質硬不詳工具（未扣案）
      破壞該車車門，再由甲○○發動該車駛離該垃圾場，得手
      後，甲○○遂將該車駛至壬○○經營位於臺北縣三峽鎮添
      福16之5 號「紅兵綜合有限公司」，將該車出售於壬○○
      （壬○○收受贓物部分另經本院判決確定，另行審理）。
（二）乙○○承前概括犯意，復於94年11月1 日凌晨4 時55分許
      ，夥同成年男子甲○○、辛○○（另經本院判決確定）、
      己○○基於意圖為自己不法所有之犯意聯絡，結夥3 人以
      上，再次前往上開垃圾場，先由辛○○推開該垃圾場之鐵
      門少許在該處把風，甲○○、己○○、乙○○則進入該垃
      圾場內，乙○○選定車牌號碼005-HF號曳引車為目標，由
      己○○持客觀上足以傷害人之生命、身體可供兇器使用質
      硬不詳工具（未扣案）破壞該車車門，再由甲○○發動該
      車駛離該垃圾場，得手後，甲○○遂將該車駛至壬○○經
      營之上開公司，將該車出售於壬○○（壬○○收受贓物部
      分另經本院判決確定）。
（三）乙○○承前概括犯意，復於94年7 月26日凌晨0 時許，至
      夜間無人居住之桃園縣觀音鄉○○○路14號「合昌化學公
      司」內，見該公司所有堆高機2 部（車種FD20，引擎號碼
      139064；車種FD25，引擎號碼：149532）停放該處，且鑰
      匙未取下，即徒手竊取該2部堆高機得手。
（四）乙○○承前概括犯意，復於94年10月2 日凌晨2 時45分許
      ，踰越該公司鐵皮屋窗戶，侵入夜間無人居住之桃園縣大
      園鄉南港村許厝港29之45號「晉倫科技股份有限公司」內
      ，見該公司所有堆高機2 部（廠牌：TOYOTA，型號：7FD2
      5FV） 停放該處，且鑰匙未取下，即徒手竊取該2 部堆高
      機得手。
（五）乙○○承前概括犯意，復於94年11月4 日凌晨某時，與己○○正義基於意圖為自己不法所有之犯意聯絡，至夜間無
      人居住之桃園縣大園鄉田心村27之2 號「永盛紙廠」內，
      見川弘開發股份有限公司所有挖土機1 部（型號PC0200-5
      S 、車身編號60546） 停放該處，且鑰匙未取下，即徒手
      竊取該挖土機得手。
二、證據：
（一）被告乙○○之自白。
（二）證人庚○○、劉家財、莊清輝、李明德、戊○○、丁○○
      、癸○○於警詢中之證述。
（三）卷附贓物認領保管單。
三、本件被告已認罪，經檢察官與被告於本院審理時達成協商之
    合意，其合意內容為：被告願受有期徒刑1 年之刑度。並依
    中華民國96年罪犯減刑條例第2 條第1 項第3 款規定，應減
    其刑期2 分之1 ，即減為有期徒刑6 月。經查，上開協商合
    意並無刑事訴訟法第455 條之4 第1 項所列情形之一，檢察
    官聲請改依協商程序而為判決，本院爰不經言詞辯論，於協
    商合意範圍內為協商判決，合予敘明。
四、移送併辦意旨（95年度偵字第9430號）略以：被告乙○○意
    圖為自己不法之所有，於95年4 月5 日某時，在桃園縣大園
    鄉○○村○○路16號之「航空食品公司」廠房內工作，竟趁
    人不注意之際，以手動拉線器竊取該公司所有電纜線約100
    公尺（價值約18,000元），得手後離去，嗣於同年月18日上
    午7 時許，乙○○持上開電纜線欲前往店家出售時，因行跡
    可疑，為警在桃園縣觀音鄉塔腳村1 鄰93號前查獲，因認被
    告此部分涉犯刑法第320 條第1 項竊盜罪。經查：移送併辦
    所指被告犯行係於95年4 月5 日為之，與前揭被告經本院論
    罪科刑之最後1 次犯行（即94年11月4 日）相距已5 月，且
    被告期間尚於94年11月12日經羈押，而於95年3 月17日方釋
    放出所，顯難認被告係基於概括犯意而為之，另觀諸移送併
    辦所指被告竊取之財物為電纜線，而上開被告經本院論罪科
    刑所竊取之財物為大型機具，二者更截然不同，且被告復供
    明移送併辦所指犯行係因剛從看守所出來，現在缺現金，所
    以才一時貪心竊取電纜線等語，堪認被告係臨時起意，是移
    送併辦所指被告上開犯行，與被告上開經本院論罪科刑之犯
    行顯無連續犯之裁判上一罪，本院自無從併辦，應退回由檢
    察官另為適法之處理。
四、應適用之法條：刑事訴訟法第455 條之4 第2 項、第455 條
    之8 ，刑法第2 條第1 項前段、第321 條第1 項、第3 款、
    第4 款，修正前刑法第28條、第56條、第47條、第41條第1
    項前段，修正前罰金罰鍰提高標準條例第2 條，中華民國96
    年罪犯減刑條例第2 條第1 項第3 款、第7 條、第9 條。
六、本判決除有刑事訴訟法第455 條之4 第1 項第1 款、第2 款
    、第4 款、第6 款、第7 款所定情形之1 ，或違反同條第2
    項規定者外，不得上訴。
七、如有前述例外得上訴之情形，又不服本件判決，得自收受判
    決送達之日起10日內，向本院提出上訴書狀，上訴於第二審
    法院。
本案經檢察官嵇珮晶到庭執行職務。
中　　華　　民　　國　　96　　年　　12　　月　　14　　日
                  刑事第一庭    法　官　鄭吉雄
以上正本證明與原本無異。
如不服本判決，應於判決送達後10日內向本院提出上訴狀（應附
繕本），其未敘述上訴理由者，應於上訴期間屆滿後20日內補提
理由書狀於本院，上訴於臺灣高等法院。
　　　　　  　　　　　　　　　　書記官　劉宗源
中　　華　　民　　國　　96　　年　　12　　月　　14　　日
